【裁判字號】    99,上易,143
【裁判日期】    990302
【裁判案由】    竊盜
【裁判全文】
臺灣高等法院臺南分院刑事判決         99年度上易字第143號
上訴人即被告  乙○○
上列上訴人即被告因竊盜案件，不服臺灣嘉義地方法院98年度易
字第482號中華民國98年12月30日第一審判決（起訴案號：臺灣
嘉義地方法院檢察署98年度偵字第5343、6228號），提起上訴，
本院判決如下：
    主  文
上訴駁回。
    理  由
一、按不服地方法院之第一審判決而上訴者，應向管轄第二審之
    高等法院為之。提起上訴，應以上訴書狀提出於原審法院為
    之。上訴書狀應敘述具體理由。第二審法院認為上訴書狀未
    敘述理由者，應以判決駁回之。刑事訴訟法第361條第1項、
    第2項、第350條及第367條前段分別定有明文。而所謂不服
    第一審判決之具體理由，必係依據卷內既有訴訟資料或提出
    新事證，指摘或表明第一審判決有何採證認事、用法或量刑
    等足以影響判決本旨之不當或違法，而構成應予撤銷之具體
    事由，始克當之（例如：依憑證據法則具體指出所採證據何
    以不具證據能力，或依憑卷證資料，明確指出所為證據證明
    力之判斷如何違背經驗、論理法則）；倘僅泛言原判決認定
    事實錯誤、違背法令、量刑失之過重或輕縱，而未依上揭意
    旨指出具體事由，或形式上雖已指出具體事由，然該事由縱
    使屬實，亦不足以認為原判決有何不當或違法者（例如：對
    不具有調查必要性之證據，法院未依聲請調查亦未說明理由
    ，或援用證據不當，但除去該證據仍應為同一事實之認定）
    ，皆難謂係具體理由，俾與第二審上訴制度旨在請求第二審
    法院撤銷、變更第一審不當或違法之判決，以實現個案救濟
    之立法目的相契合，並節制濫行上訴（最高法院97年度台上
    字第892號刑事判決意旨參照）。
二、上訴意旨略稱：判決書所記載之內容概要與案情真實性落差
    極大，且輕微罪行，卻遭重判，爰提起上訴，請求將原判決
    撤銷，更為適當合法之判決云云。
三、惟查：原審因被告就被訴事實為有罪之陳述，並聽取被告之
    意見後，裁定依簡式審判程序審理，據以判決認定上訴人即
    被告有竊盜犯行，係依憑被告於警詢、偵訊及原審審理時坦
    承不諱，核與證人及被害人甲○○、丙○○警詢指述之情節
    相符，並有被害報告書2份、贓物認領保管單2份、贓物及現
    場指認照片8張、車籍查詢基本資料1份及通聯調閱查詢單1
    份在卷可資佐證。因認被告所為係犯刑法第320條第1項及同
    法第321條第1項第1、2款之竊盜罪。被告所犯上開兩罪，犯
    意各別，行為互殊，應予分論併罰，已敘述其所憑證據及其
    認定之理由。復敘明被告有原判決如犯罪事實一所示犯罪科
    刑及於98年4月26日縮短刑期執行完畢之情形，有臺灣高等
    法院被告前案紀錄表1份在卷可參，其於受有期徒刑之執行
    完畢後5年內故意再犯本件有期徒刑以上之刑之各罪，均為
    累犯，應分別依刑法第47條第1項規定，加重其刑。並審酌
    被告國中肄業之智識程度，曾因竊盜案件經判處罪刑之素行
    ，正值壯年，肢體健全，不思勞動獲取報酬，徒手竊取他人
    機車及於夜間踰越牆垣侵入住宅行竊之動機、手段、所竊得
    財物價值，被害人所受之損害，犯後雖於警詢、偵訊坦承犯
    行，然於原審一度否認嗣又坦承犯行之態度，迄未與被害人
    和解等一切情狀，分別量處如主文所示之刑，並定其應執行
    之刑為有期徒刑11月。從形式上觀察，並無判決違背法令之
    情形存在。
四、被告上訴意旨指摘原判決認定事實有誤，惟並未依憑卷證資
    料，明確指出原判決所為證據證明力之判斷如何違背經驗、
    論理法則。此外，原判決已詳細記載其審酌科刑之一切情狀
    之理由，既未逾越法定刑度，又未濫用自由裁量之權限，刑
    度亦屬妥適，核無不當或違法之情形。被告上訴理由徒以原
    審認定事實有上開錯誤、量刑失之過重為由，既未具體指摘
    或表明原判決有何認定事實錯誤、違背法令或量刑等足以影
    響判決本旨之不當或違法，難謂已具體提出上訴理由。揆諸
    上開說明，本件上訴未敘述具體理由，其上訴不合法，應予
    駁回，並不經言詞辯論為之。
五、依刑事訴訟法第367條前段、第372條，判決如主文。
中    華    民    國    99    年    3     月    2     日
                  刑事第六庭    審判長法  官    董武全
                                      法  官    賴純慧
                                      法  官    林英志
以上正本證明與原本無異。
不得上訴。
                                      書記官    魏安里
中    華    民    國    99    年    3     月    2     日

司法院資訊處製作；財團法人民間司法改革基金會備份。
